臺灣桃園地方法院民事簡易判決
111年度壢簡字第257號
原      告  劉月英  
訴訟代理人  李珮瑄律師                      
被      告  黃瓊慧  
被      告  
兼  上一人                       
訴訟代理人  范綱宇  
上列當事人間請求損害賠償事件，本院於民國111年9月14日言詞
辯論終結，判決如下：
    主  文
原告之訴及假執行之聲請均駁回 。
訴訟費用由原告負擔。
    事實及理由
壹、程序方面
    按訴狀送達後，原告不得將原訴變更或追加他訴；但請求之
    基礎事實同一或不甚礙被告之防禦及訴訟之終結者，不在此
    限，民事訴訟法第255 條第1 項第2 款、第7 款定有明文。
    經查本件原告起訴時原聲明：「被告二人應給付原告新臺幣
    50萬元，及自起訴狀繕本送達翌日起至清償日止，按年息百
    分之5計算之利息」，嗣於民國111 年6月28日當庭變更為「
    被告二人應連帶給付原告新臺幣50萬元，及自起訴狀繕本送
    達翌日起至清償日止，按年息百分之5計算之利息」。其所
    據以主張請求之事實，皆為被告甲○○、乙○○侵害配偶權之事
    實，且原告提出之證據資料具有同一性，其請求之基礎事實
    同一，且原告於第一次開庭後即為追加，亦不甚妨礙被告之
    防禦及訴訟之終結，揆諸首開法條規定，應予准許，合先敘
    明。
貳、實體方面
一、原告主張：被告甲○○與原告婚姻關係存續中，卻與被告乙○○
    交往進而發生性行為，侵害原告之配偶權，爰依民法第184
    條第1項、第185條第1項、第195條第1項前段，請求被告賠
    償慰撫金等語。並聲明：被告二人應連帶給付原告新臺幣（
    下同）50萬元，及自起訴狀繕本送達翌日起至清償日止，按
    年息百分之5計算之利息。
二、被告甲○○；乙○○則均以：原告知道被告二人發生性行為的時
    間為108年間，距離原告提起本件訴訟時，已經超過兩年以
    上時效等語，資為抗辯。並聲明：原告之訴駁回。
三、本院得心證之理由：
　㈠查被告甲○○、乙○○二人發生性行為之時間，被告乙○○於審理
    稱為108年4月中（見本院卷第40頁反面），被告甲○○於審理
    時則陳稱：我與乙○○於107年間透過臉書認識，於107年底發
    生第一次性行為，最後一次發生性行為時間為108年6、7月
    間等語（見本院卷第55頁），另被告甲○○於原告提出之110
    年3月間之對話錄音中稱，其與被告乙○○交往及發生性行為
    之時間為去年的事（即109年），於該次對話中隨後又稱，
    是於108年與被告乙○○交往，交往時間大約1年等語（見本院
    卷第8頁至第10頁、第12頁），是被告甲○○之說法前後有所
    出入，而經本院向被告甲○○確認後，被告甲○○表示，其與原
    告對話時，對於時間點記憶不清而導致說詞有誤。而觀諸卷
    內其餘證據，並證據可證明被告二人於108年7月後另有為侵
    害配偶權之行為。對此，本院比對被告甲○○歷次說詞、被告
    乙○○之說法及原告與利用LINE通訊軟體質問被告乙○○之時間
    點為108年7月4日（見本院卷第14頁至第18頁反面），被告
    甲○○、乙○○最後發生性行為之時間點應認定為108年7月1日
    至同年月3日間某日。
　㈡按因侵權行為所生之損害賠償請求權，自請求權人知有損害
    及賠償義務人時起，二年間不行使而消滅，自有侵權行為時
    起，逾十年者亦同；時效完成後，債務人得拒絕給付，民法
    第197條第1項、第144條第1項分別定有明文。
  ㈢被告甲○○於審理時陳稱：原告大概是在108年7月初知道我與
    被告乙○○發生性行為，之後是我將被告乙○○的LINE帳號給原
    告，也才會有卷內二人的LINE對話等語（見本院卷第55頁反
    面至第56頁），另觀諸原告與被告乙○○之LINE對話紀錄，原
    告曾提及「你出來講啊、警察局見、新豐警察局」、「那你
    也知道你有家庭的阿、你知道我在說什麼嗎」、「你跟我老
    公是什麼關係」、「沒有關係、你為什麼還傳一些、你自己
    知道阿、不需要我講吧」等語，此有上開對話之截圖在卷可
    參（見本院卷第15頁至第16頁），可與被告甲○○前開所述提
    供帳號之時間點互相核實，是原告最遲應於108年7月4日時
    便知悉被告甲○○、乙○○有侵害其配偶權行為之情。
　㈣原告最遲於108年7月4日即已知悉其受有損害及賠償義務人，
    惟原告遲至110年12月10日始具狀提出本件訴訟，此有民事
    起訴狀上所蓋之本院收狀章戳在卷可稽（見本院卷第3頁）
    ，則原告之侵權行為損害賠償請求權確已罹於2年之時效，
    被告既為時效抗辯，揆諸前開規定，被告二人自得拒絕給付
    。
四、綜上所述，原告依民法第184條第1項、第185條第1項、第19
    5條第1項前段，請求被告二人應連帶給付原告50萬元，及自
    起訴狀繕本送達翌日起至清償日止，按年息百分之5計算之
    利息為無理由，應予駁回。
五、本件係訴訟救助事件，暫無訴訟費用，爰依民事訴訟法第78
    條諭知如主文第2 項所示。 　　
中　　華　　民　　國　　111 　年　  10 　　月　　4　　日
                  中壢簡易庭      法  官  林莆晉
以上為正本係照原本作成。
如不服本判決，應於送達後二十日內，向本院提出上訴狀並表明
上訴理由，如於本判決宣示後送達前提起上訴者，應於判決送達
後二十日內補提上訴理由書（須附繕本）。
如委任律師提起上訴者，應一併繳納上訴審裁判費。
中　　華　　民　　國　　111 　年　　10 　　月　　4　　日
                                  書記官  陳香菱